【裁判字號】    99,易,440
【裁判日期】    990226
【裁判案由】    竊盜
【裁判全文】
臺灣臺北地方法院刑事判決               99年度易字第440號
公  訴  人  臺灣臺北地方法院檢察署檢察官
被      告  甲○○
上列被告因竊盜案件，經檢察官提起公訴（99年度偵字第31號、
第2552號），本院判決如下：
    主  文
甲○○犯竊盜罪，累犯，處有期徒刑陸月，如易科罰金，以新台
幣壹仟元折算壹日。又犯竊盜罪，累犯，處有期徒刑陸月，如易
科罰金，以新台幣壹仟元折算壹日。應執行有期徒刑拾月，如易
科罰金，以新台幣壹仟元折算壹日。
    事  實
一、甲○○於民國97年間因竊盜案件，經本院以97年度簡字第91
    3 號判處有期徒刑6 月確定，甫於98年6 月9 日執行完畢。
    詎其仍不知悔改，復基於意圖為自己不法所有之犯意，分別
    於下列時間、地點，為下列竊盜行為：（一）98年11月30日
    上午8 時20分許，在臺北市中山區○○○路○ 段44巷2 號臺
    北市中山區運動中心之2 樓走廊，見丙○○置於該走廊開放
    式置物箱之背包1 個【內含新臺幣（下同）1,000 元、中山
    活動中心活力卡1 張、鑰匙數支、皮包1 個】無人看管，竟
    徒手竊取之，得手後於翻看該背包時，因未發現其他現金，
    乃將該背包連同其內物品一併丟棄於垃圾桶內。丙○○於發
    現其背包遭竊後，即調閱前揭運動中心監視錄影器攝得甲○○行竊其背包之畫面。嗣甲○○於98年12月1 日上午7 時許
    再度返回前揭運動中心2 樓時，恰為丙○○巧遇而認出，經
    丙○○報警處理而查獲上情。（二）99年1 月14日下午2 時
    5 分許，在臺北市中山區○○○路3 號4 樓長安圖書館內，
    趁乙○○打瞌睡不注意之際，徒手竊取乙○○置於座位旁椅
    子上之黑白條紋手提包1 個（內含皮夾1 個、行動電話2 支
    、現金3,100 元），得手後正欲離去之際，為當時正在圖書
    館內查詢資料之張巨岡所發現，張巨岡乃上前攔阻甲○○離
    去，並請圖書館管理員報警到場處理，而查獲上情。
二、案經臺北市政府警察局中山分局報告臺灣臺北地方法院檢察
    署檢察官偵查起訴。
    理  由
一、上揭事實，訊據被告甲○○於偵查、審理中均供認不諱，核
    與被害人丙○○、乙○○於警詢中之指訴相符，並與證人張
    巨岡警詢中之證述一致，復有臺北市中山區運動中心監視錄
    影器監視錄影器翻拍畫面4 張及臺北市政府警察局中山分局
    扣押物品目錄表、贓證物照片、臺北市政府警察局物品發還
    領據1 紙等附卷可稽，堪證被告自白與事實相符。本件事證
    明確，被告犯行洵堪認定。
二、核被告先後二次所為，均係犯刑法第320 條第1 項之竊盜罪
    。其先後2 次竊盜犯行，犯意各別，行為互殊，應予分論併
    罰。被告前因犯竊盜罪而受有期徒刑之執行完畢，有臺灣高
    等法院被告前案紀錄表在卷足按，5 年內故意再犯本件有期
    徒刑以上之罪，為累犯，應依刑法第47條第1 項規定各加重
    其刑。爰審酌被告所犯之罪，其實際獲利非高，且於第二次
    犯罪後即遭查獲，贓物亦已發還被害人乙○○，犯罪後又坦
    承犯行等一切情狀，分別量處如主文所示之刑，並定應執行
    之刑。又刑法第41條於被告行為後，業經立法院修正並經總
    統於98年12月30日公佈施行，而該條第2 項原規定：數罪併
    罰，於數宣告刑均得易科罰金，若所定應執行之刑已逾6 個
    月者，排除適用同條第1 項得易科罰金之規定，即不得易科
    罰金。茲因上開刑法第41條第2 項規定與憲法第23條之比例
    精神有違，而經大法官會議釋字第662 號解釋應予失效後，
    立法院即配合易服社會勞動制度之增訂，而於98年1 月21日
    修正該條並增列第41條第8 項：「第1 項至第3 項規定於數
    罪併罰，其應執行之刑逾6 月者，亦適用之。」。是上開刑
    法第41條之條文既經修正，且以修正後之新法對被告較有利
    ，而本件被告之應執行之刑又已逾6 月，自應依刑法第2 條
    但書規定，適用較有利於被告之新法，就本件所定應執行之
    刑，宣告易科罰金之折算標準。又公訴人於起訴書中請求對
    被告同時宣告強制工作，雖非無據，惟核本件之應執行刑並
    未逾有期徒刑一年，與竊盜犯贓物犯保安處分條例第2 條第
    4 項之規定已有不合，且本件被告犯罪雖有二次犯行，然尚
    不得執此逕謂被告仍有犯罪之習慣，若逕以被告前有強制工
    作之前科，遽認每有犯罪即應送請強制工作，亦未免過苛，
    故本院認為以被告此次之犯行觀察，以本件所量之刑罰相加
    ，靜觀後效已足，尚無逕令入勞動場所強制工作之必要，併
    此敘明。
據上論斷，應依刑事訴訟法第284 條之1 、第299 條第1 項前段
，刑法第2 條第1 項但書，第320 條第1 項、第47條第1 項、第
51條第5 款、第41條第1 項前段、第8 項，刑法施行法第1 條之
1 ，判決如主文。
本案經檢察官柯木聯到庭執行職務。
中    華    民    國    99    年    2     月    26    日
                    刑事第十二庭  法  官  楊台清
以上正本證明與原本無異。
如不服本判決應於收受送達後10日內向本院提出上訴書狀，並應
敘述具體理由；其未敘述上訴理由者，應於上訴期間屆滿後20日
內向本院補提理由書（均須按他造當事人之人數附繕本）「切勿
逕送上級法院」。告訴人或被害人如對於本判決不服者，應具備
理由請求檢察官上訴，其上訴期間之計算係以檢察官收受判決正
本之日期為準。
                                  書記官  劉子豪
中    華    民    國    99    年    2     月    26    日
附錄本判決論罪科刑法條全文：
中華民國刑法第320條
（普通竊盜罪、竊佔罪）
意圖為自己或第三人不法之所有，而竊取他人之動產者，為竊盜
罪，處5 年以下有期徒刑、拘役或5 百元以下罰金。
意圖為自己或第三人不法之利益，而竊佔他人之不動產者，依前
項之規定處斷。
前二項之未遂犯罰之。

司法院資訊處製作；財團法人民間司法改革基金會備份。
